【裁判字號】    90,易,1955
【裁判日期】    901023
【裁判案由】    家庭暴力防治法
【裁判全文】
臺灣臺南地方法院刑事判決                          九十年度易字第一九五五號
    公  訴  人  臺灣台南地方法院檢察署檢察官
    被      告  甲○○
右列被告因家庭暴力防治法案件，經檢察官提起公訴（九十年度偵字第七一六二號）
，本院判決如左：
    主  文
甲○○違反法院依家庭暴力防治法第十三條所為禁止實施家庭暴力行為之裁定，處有
期徒刑肆月，如易科罰金以參佰元折算壹日。緩刑貳年，緩刑期內付保護管束。
    事  實
一、甲○○係乙○○之配偶，二人間具有家庭暴力防治法第三條第一款所定之家庭成
    員關係。甲○○曾於民國（下同）八十九年九月十五日經本院依家庭暴力防治法
    第十三條規定，以八十九年度家護字第二五八號民事通常保護令，禁止其對於乙
    ○○實施身體或精神上不法侵害之行為，該保護令之有效期間為一年。詎甲○○
    接獲上開保護令後，竟違反前開保護令而於九十年六月二十一日上午十一時許，
    在台南市○區○○街三一一號住處，因細故與乙○○發生爭執後，竟與其母林吳
    色琴基於傷害人身體之犯意聯絡（傷害部分業經撤回告訴，另經檢察官為不起訴
    處分），出手勒住乙○○頸部而實施家庭暴力行為，致乙○○受有頸部壓迫傷、
    前胸挫傷及皮下出血等之傷害。
二、案經乙○○訴由臺南市警察局第四分局報請台灣台南地方法院檢察署檢察官偵查
    起訴。
    理  由
一、訊據被告甲○○固不否認有於右揭時地因不同意告訴人乙○○發在屋內炊煮食物
    ，而將瓦斯爐具搬往屋外置放並與告訴人發生爭執等情，惟矢口否認有何對告訴
    人實施暴力行為，辯稱：因告訴人試圖要將瓦斯爐再搬進來，伊母要阻止她，但
    因屋內空間很小，伊不慎碰到她，而且當時告訴人還抓伊之衣服，伊想要把她的
    手撥開，所以有拉扯云云，惟查，右揭事實，迭據告訴人於警訊、檢察官偵訊及
    本院審理時指訴綦詳，並有台南市立醫院出具之驗傷診斷書、本院八十九年度家
    護字第二五八號所發通常保護令影本可稽，且被告亦不否認因與告訴人口角爭執
    後進而與之拉扯，則被告前揭所辯無非卸責之詞，要無足採信。本件事證明確，
    被告犯行堪予認定，應依法論科。
二、核被告甲○○所為，係犯家庭暴力防治法第五十條第一款之違反保護令罪。爰審
    酌被告與告訴人關係不睦，竟因細故而實施本件暴力犯行，併其犯罪之手段、對
    告訴人所生之危害、就傷害部分已與告訴人達成和解等一切情狀，量處如主文所
    示之刑，併諭知易科罰金之折算標準，以資懲儆。又被告前未曾受有期徒刑以上
    刑之宣告，有台灣台南地方法院檢察署刑案資料查註紀錄表、台灣高等法院被告
    全國前案記錄表各一份在卷可憑，且告訴人並向本院表示已無意追究，則其經此
    教訓後，應知所警惕，信無再犯之虞，本院因認所宣告之刑以暫不執行為適當，
    併諭知緩刑二年，以勵自新，並依家庭暴力防治法第三十條第一項規定，同時諭
    知其緩刑期內付保護管束。
據上論斷，應依刑事訴訟法第二百九十九條第一項前段，家庭暴力防治法第五十條第
一款、第三十條第一項，刑法第十一條前段、第四十一條第一項前段、第七十四條第
一款，罰金罰鍰提高標準條例第二條，判決如主文。
中      華      民      國    九十      年      十      月    二十三    日
                                  臺灣臺南地方法院刑事第五庭
                                          法  官  林彥君
右正本證明與原本無異。
如不服本判決，應於判決送達後十日內，向本院提出上訴狀。
                                          書記官  黃傳鈞
中      華      民      國    九十      年      十      月    二十三    日
附錄本案論罪科刑法條全文
家庭暴力防治法第五十條第一款：
    違反法院依第十三條、第十五條所為之下列裁定者，為本法所稱之違反保護令罪
    ，處三年以下有期徒刑、拘役或科或併科新台幣十萬元以下罰金：
    一、禁止實施家庭暴力行為。


司法院資訊處製作；財團法人民間司法改革基金會備份。
